【裁判字號】    90,台上,1510
【裁判日期】    900315
【裁判案由】    公共危險等
【裁判全文】
最高法院刑事判決                                九十年度台上字第一五一○號
    上訴人  趙露萍
    被  告  甲○○
右上訴人因自訴被告公共危險等罪案件，不服台灣高等法院中華民國八十八年一月十
三日第二審判決（八十七年度上易字第一四一七號，自訴案號：台灣台北地方法院八
十六年度自字第七一○號），提起上訴，本院判決如左：
    主  文
上訴駁回。
    理  由
一、關於偽造私文書部分：
按刑事訴訟法第三百七十七條規定：上訴於第三審法院，非以判決違背法令為理由，
不得為之。是提起第三審上訴，應以原判決違背法令為理由，係屬法定要件。如果上
訴理由狀並未依據卷內訴訟資料，具體指摘原判決不適用何種法則或如何適用不當，
或所指摘原判決違法情事，顯與法律規定得為第三審上訴理由之違法情形，不相適合
時，均應認其上訴為違背法律上之程式，予以駁回。本件原判決以上訴人趙露萍在第
一審自訴意旨略稱：上訴人於民國八十年七月十六日向順陽建設股份有限公司（下稱
順陽公司）購買坐落台北縣新店市○○○段二十張小段二十等地號上「南都大樓」地
下一樓編號三（Ｂ１之３）之攤位一座；被告甲○○未獲得上訴人之授權，偽刻上訴
人印章，製作起造人名冊，諸多內容不實之申請書及使用執照申請書，據以向台北縣
政府工務局申請核發使用執照，造成上訴人損害，因認被告涉有刑法第二百十六條、
第二百十條之行使偽造私文書罪嫌。經審理結果，認為不能證明被告犯罪，因而維持
第一審諭知其被訴行使偽造文書部分無罪之判決，駁回上訴人在第二審之上訴。已詳
敘其綜合調查證據之結果，應為無罪判決之心證理由。所為論斷俱有卷內證據資料足
憑，從形式上觀察，原判決並無違背法令之情形存在。查刑法第二百十條之偽造私文
書罪，以無制作權人而冒用他人名義制作該文書為構成要件，如果行為人基於他人之
授權委託，即不能謂無制作權，自不成立該條之罪。上訴人之夫蔣天松於八十年七月
間購買「南都大樓」時即書立委任（授權）書，授權被告之父吳滄憫代刻印章辦理建
築物起造人名義變更、使用執照及產權登記等事項，此有被告提出之授權書附卷可稽
；而蔣天松更於同年七月二十日同意將「南都大樓」攤位Ｂ１之３號起造人變更為上
訴人名義，並有被告提出之切結書在卷可憑。蔣天松顯有概括授權吳滄憫代刻上訴人
印章辦理建築物起造人名義變更、使用執照及產權登記等事項之意思。吳滄憫死亡後
，由其子即被告承受前述不動產買賣契約之權利義務，縱未重新取得上訴人之授權書
，然其接續為上訴人辦理變更起造人名義、申請使用執照、申請變更外觀設計、簽立
按圖施工之切結書等事項，係履行其父買賣契約之行為，要無偽造文書之犯意可言。
原審認第一審諭知被告無罪，並無違誤，因而駁回上訴人在第二審之上訴，即非無所
本。上訴意旨置原判決上開明確論斷於不顧，對原審取捨證據及證據證明力判斷之審
判職權行使，仍執前詞，漫指原判決違法。然其所指摘者均為單純事實上之爭辯，要
非適法之第三審上訴理由。是上訴意旨所指摘原判決違法情事，顯與法律規定得為第
三審上訴理由之違法情形，不相適合。揆諸首開說明，其上訴為違背法律上之程式，
應予駁回。
二、關於違背建築技術成規及使公務員登載不實部分：
按刑事訴訟法第三百七十六條所列各罪之案件，經第二審判決者，不得上訴於第三審
法院，法有明文。本件上訴人自訴被告涉犯刑法第一百九十三條違背建築技術成規及
同法第二百十四條使公務員登載不實部分，核屬刑事訴訟法第三百七十六條第一款之
案件。依首開說明，既經第二審判決，自不得上訴於第三審法院，上訴人竟復一併提
起上訴，顯為法所不許，應併予駁回。
據上論結，應依刑事訴訟法第三百九十五條前段，判決如主文。
中      華      民      國     九十     年      三      月     十五     日
                              最高法院刑事第五庭
                                  審判長法官  紀  俊  乾
                                        法官  黃  正  興
                                        法官  陳  東  誥
                                        法官  張  春  福
                                        法官  韓  金  秀
      右正本證明與原本無異
                                              書  記  官
中      華      民      國     九十     年      三      月     二十     日


司法院資訊處製作；財團法人民間司法改革基金會備份。
